---
title: "链家二手房数据分析报告"
author: "张正宇 2023281051035"
date: "`r Sys.Date()`"
header-includes:
  - \usepackage{ctex}
  - \usepackage[utf8]{inputenc}
  - \usepackage{fontspec}
output:
  pdf_document:
    latex_engine: xelatex
  html_document:
    code_folding: show
    fig_caption: yes
    fig_width: 10
    highlight: tango
    number_sections: yes
    theme: cosmo
    toc: yes
  word_document:
    toc: yes
---
```{r setup.include = FALSE,echo = FALSE}
knitr::opts_chunk$set(echo = FALSE,error = FALSE, warning = FALSE, message = FALSE,  out.width = "100%", split = FALSE, fig.align = "center")
options(grDevices.checkFonts = FALSE)
#load library
library(tidyverse)
library(lubridate)
library(scales)
library(plotly)
library(patchwork)
library(ggrepel)
library(dplyr)
library(ggplot2)
library(showtext)
showtext_auto(enable = TRUE)
```


# 数据介绍

本报告**链家**数据获取方式如下：

报告人在2023年9月12日获取了[链家武汉二手房网站](https://wh.lianjia.com/ershoufang/)数据。

-   链家二手房网站默认显示100页，每页30套房产，因此本数据包括3000套房产信息；

-   数据包括了页面可见部分的文本信息，具体字段及说明见作业说明。

**说明：**数据仅用于教学；由于不清楚链家数据的展示规则，因此数据可能并不是武汉二手房市场的随机抽样，结论很可能有很大的偏差，甚至可能是错误的。

```{r}
# 载入数据和预处理

MM <- read.csv("C:/Users/Matthew/Desktop/HH.csv")
# EDA ---------------------------------------------------------------------

## 如下语句可以解决画图中的中文显示问题，当然你可以用showtext包来解决

theme_set(theme(text = element_text(size = 10))) #这里family设置成你系统中的中文字体名。

# 做一些数据预处理，比如把字符型变成factor。
```


各变量的简短信息：

```{r}
glimpse(MM)
```

各变量的简短统计：

```{r}
summary(MM)
```


可以看到：

1.总价（price_ttl）的最小值为10.6w，最大值为1380.0w，平均值为155.9w。

2.单价（price_sqm）的最小值为1771，最大值为44656，平均值为15148。

3.卧室数量（bedrooms）的最小值为1，最大值为7，平均值为2.695。

4.客厅数量（livingrooms）的最小值为0，最大值为4，平均值为1.709。

5.建筑面积（building_area）的最小值为22.77，最大值为588.66，平均值为100.87

6.主要朝向（directions1）最多为南

7.次要朝向（directions2）最多为北

8.装修状况（decoration）最多为精装

9.楼栋总层数（property_t_height）最多为33，其次为34，最高为62

10.建筑形式（property_style）最多板楼

11.二手房网站的关注人数（followers）最多为262


# 探索性分析

## 数值描述与图形1:箱线图

#### 绘制一个基于price_sqm和property_region的箱线图，以比较不同地区的价格分布情况。每个地区的箱线图会以不同的颜色进行区分

```{r}
MM  %>% ggplot(aes(price_sqm,color=property_region)) +
  geom_boxplot() +
  coord_flip() +
  theme_bw(base_family = "Songti SC")
```

发现：

-   中北路的价格中间值和最大值，都是在整个武汉区域最高的

## 数值描述与图形2:散点图

#### 按照building_area ,进行分组，统计出面积大于200的楼盘的单价

```{r}
ggplot(data = MM[MM$building_area > 200, ], aes(x = building_area, y = price_sqm)) +
  # 创建一个散点图
  geom_point(color = "red") +
  # 添加x轴和y轴标签
  xlab("面积") +
  ylab("单价") +scale_size_continuous(range = c(3, 10))+
  ggtitle("建筑面积大于200的每平米价格散点图")
print(plot)
```

发现： - 大平方的房子从单价和面积上来看并没有直接关系，考虑单价并不能直接从稀缺户型入手



## 数值描述与图形3:比例直方图

####总价高于300W的房屋中，非精装房的比例

```{r}
# 
filtered_data <- MM[MM$price_ttl > 300, ]

# 2. 计算decoration不是精装的比例
not_fine_decoration_percentage <- mean(filtered_data$decoration != "精装")

# 3. 绘制比例直方图
ggplot(data = data.frame(NotFineDecoration = c("不是精装", "是精装"), Percentage = c(not_fine_decoration_percentage, 1 - not_fine_decoration_percentage)),
       aes(x = NotFineDecoration, y = Percentage, fill = NotFineDecoration)) +
  geom_bar(stat = "identity") +
  scale_y_continuous(labels = scales::percent_format(scale = 1)) +
  labs(x = "装修类型", y = "比例", fill = "装修类型") +
  ggtitle("总价大于300W的房屋装修类型比例")

```

发现：

-- 在总价较高的二手房中，很小的比例为非精装，非精装的房子较难卖出高价





## 探索问题1 楼层在本楼中的位置对价格的影响



```{r}

filtered_data <- MM %>% 
  filter(property_height %in% c("高", "中", "低"))

# 2. 计算每个组的总价平均值
average_prices <- filtered_data %>%
  group_by(property_height) %>%
  summarize(mean_price_ttl = mean(price_ttl))

# 3. 绘制直方图
ggplot(data = average_prices, aes(x = property_height, y = mean_price_ttl, fill = property_height)) +
  geom_bar(stat = "identity") +
  labs(x = "Property Height", y = "Average Price_ttl", fill = "Property Height") +
  ggtitle("Property Height对应的Price_ttl平均值直方图")
```


--发现1 综合来看，中楼层在市场中的接受程度相对较差，总价相对较低
--发现2 高低楼层之间的价格差距并无想象中的那么大，均价接近



##探索问题2  房屋单价和靠近地铁是否有关系

#### 分别绘制是否靠近地铁房价的箱线图

```{r}
# 绘制靠近地铁房价的箱线图
ggplot(MM, aes(x = near_subway, y = price_sqm, fill = near_subway)) +
  # 创建一个箱线图
  geom_boxplot() +
  # 设置Y轴标签
  ylab("Price_sqm") +
  # 设置图例标题
  labs(fill = "Subway Proximity") +
  # 可以添加其他自定义选项，如标题等
  ggtitle("近地铁 vs. 不近地铁房屋单价中位数比较")
```
--发现1 综合来看，靠近地铁的房屋单价相对更高
--发现2 近地铁的房屋能够卖出当前二手房市场的最高价，且大部分单价为3w以上的房源都靠近地铁


##探索问题3  房屋单价和总层高的关系

#### 绘制折线图

```{r}
# 使用dplyr计算平均数
average_prices <- MM %>%
  group_by(property_t_height) %>%
  summarize(mean_price_sqm = mean(price_sqm))

# 创建一个ggplot对象，指定数据和映射
ggplot(average_prices, aes(x = property_t_height, y = mean_price_sqm)) +
  # 创建一个折线图
  geom_line() +
  # 设置X轴和Y轴标签
  xlab("层高") +
  ylab("均价") +
  # 添加其他自定义选项，如标题等
  ggtitle("层高和单价关系折线图")
```
--发现1 超低楼层房子难以卖出高价
--发现2 市场上对于超高楼层的接受度还算不错，能够卖出高价

# 发现总结

-- 房屋价格和多个因素有关，例如是否靠近地铁，房屋所在的区域，这些因素有关的房屋升值空间大

-- 房屋单价和房屋的面积并没有直接的关系，单价的受制因素非常多，建议多方比对

-- 房屋并不是买低楼层就卖不出好价格，主要还得看地理位置和面积大小



